最高法院刑事判決　　　　　　　　　　111年度台上字第267號
上　訴　人　傅彥儒


上列上訴人因加重詐欺等罪案件，不服臺灣高等法院中華民國11
0年8月19日第二審判決（110 年度上訴字第1784號，起訴及追加
起訴案號：臺灣桃園地方檢察署108 年度偵字第27369、30762號
、109 年度偵字第3139、4338號），提起上訴，本院判決如下：
    主  文
上訴駁回。
    理  由
一、按依刑事訴訟法第377 條規定，提起第三審上訴，應以原判
    決違背法令為理由，係屬法定要件；而上訴第三審法院之案
    件，是否以判決違背法令為上訴理由，應就上訴人之上訴理
    由書狀加以審查。如果上訴理由書狀並未具體指摘原判決不
    適用何種法則或如何適用不當，或所為指摘，顯與法律規定
    得為第三審上訴理由之違法情形不相適合時，均應認其上訴
    為不合法律上之程式，予以駁回。至於原判決究竟有無違法
    ，與上訴是否以違法為理由，係屬二事。
二、本件原審經審理結果，認為上訴人傅彥儒如原判決附表所示
    三人以上共同詐欺取財之加重詐欺犯行均明確，因而撤銷第
    一審關於上訴人部分所為之不當判決，改判論處上訴人三人
    以上共同詐欺取財四罪罪刑，並定其應執行之刑，均已詳敘
    調查、取捨證據之結果及憑以認定犯罪事實之心證理由。上
    訴人不服，提起上訴。
三、經查：
  ㈠原判決就上訴人本件四次加重詐欺，累犯犯行，俱依刑法第
    47條累犯之規定加重其刑，業於理由內，依憑上訴人之前案
    紀錄表，以上訴人前於民國105 年間，曾因加重詐欺等罪案
    件，經臺灣臺中地方法院判處徒刑確定，於107 年5月8日假
    釋出監，迄107年5月29日假釋期滿而執行完畢，甫年餘，即
    再故意犯本件有期徒刑以上之四罪，均屬累犯，並以上訴人
    本件與前案所犯罪質相同，前案既經執行完畢，理應對於再
    次犯罪有更高之自我誡命及反省，竟率爾再犯本件，且犯行
    多達四次，足徵其對於前案之刑罰反應及反省能力均欠佳，
    加重其法定最低度刑，尚不至於有司法院釋字第775 號解釋
    意旨所指使「行為人所受的刑罰」超過「其所應負擔罪責」
    之情形等旨，詳為說明其援引上開累犯規定對上訴人加重其
    刑，乃逐一審酌上訴人前科及本案犯罪之性質、次數、頻繁
    程度及其執行情形之結果，經核並無不合。上訴意旨以原判
    決徒執上訴人受刑後復犯罪一端，即認通常之刑不足以懲治
    上訴人特別惡性，而適用上開累犯規定對上訴人加重其刑，
    指摘原判決此部分有違背經驗、論理法則及理由不備等違法
    云云，顯係未依卷證而為指摘。
  ㈡原判決關於上訴人之量刑，係審酌上訴人本件參與詐欺集團
    各次犯罪分工擔任者均非屬重要之核心，然已致使本件被害
    人等受有損失，犯後於偵、審中均已坦承犯行等犯罪情節、
    所生損害、犯後態度，及上訴人行為時正值青壯年等個人生
    活情形，核已依刑法第57條，以上訴人之責任為基礎，並注
    意該規定所列舉各項科刑輕重標準，而為刑之量定，既未逾
    越法定刑，亦無濫用裁量權之情事。上訴意旨指摘原判決量
    刑僅空泛表示已兼衡一切情狀，有理由欠備之違法云云，核
    係就原判決已說明之事項，徒憑其主觀之見解，漫事指摘，
    亦非適法。
  ㈢原判決就上訴人本件所犯加重詐欺四罪，分別宣告如其附表
    所示有期徒刑，並斟酌其各次犯行時間尚屬密接，手法雷同
    ，為充分評價其犯行，且慮及生命有限而刑罰之效益遞減等
    情，而定其應執行有期徒刑二年四月，既在各刑中之最長期
    以上，各刑合併之刑期以下，並未逾越法定界限，亦無濫用
    裁量權之情事，經核尚無違誤。上訴意旨未具體指摘原判決
    此部分有何違法、不當情形，猶以其本件各次犯行罪質相同
    、時間集中等原判決定執行刑已考量之事由，指摘本件所定
    執行刑違反比例原則及罪刑相當原則云云，自不足據以辨認
    原判決已具備違背法令之形式。
四、綜上所述，上訴意旨無非係就屬原審採證認事職權之適法行
    使及原判決已說明事項，徒憑己見，任意指摘為違法，要難
    謂為適法之第三審上訴理由。是本件上訴違背法律上之程式
    ，應予駁回。
據上論結，應依刑事訴訟法第395條前段，判決如主文。 
中    華    民    國   111    年    1     月    6     日
                  刑事第七庭審判長法  官  李  錦  樑  
                                  法  官  林  孟  宜  
                                  法  官  吳  淑  惠  
                                  法  官  錢  建  榮  
                                  法  官  蔡  彩  貞  
本件正本證明與原本無異
                                  書記官
中    華    民    國   111    年    1     月    13    日